# 政府补助的部分款项需要支付给委托方 / 合作方时的会计处理

提问人：wx_62e24ced0c2a 时间：2022-08-08 16:52:58
求助陈版主，政府补助的部分款项需要支付给委托方/合作方，是否能在收到政府补助款时进行以下会计处理呢？借：银行存款
贷：递延收益-与资产相关的政府补助
其他应付款-代收政府补助款
@chenyiwei

回答人：chenyiwei
可以。相关批文明确的代收代付款项直接通过往来款核算，不计入本企业的递延收益或者其他收益。